臺灣基隆地方法院刑事判決　　　　　　　　96年度訴字第78號
公　訴　人　臺灣基隆地方法院檢察署檢察官
被　　　告　己○○
選任辯護人　侯傑中律師
被　　　告　庚○○
義務辯護人　林達傑律師
上列被告因毒品危害防制條例案件，經檢察官提起公訴（95年度
偵字第4554號），本院判決如下：
    主  文
己○○共同販賣第一級毒品，處無期徒刑，褫奪公權終身，扣案
之SAMSUNG及G─PLUS牌手機各壹支均沒收，販賣毒品所得新臺幣
參萬柒仟貳佰元均沒收，如全部或一部不能沒收時，以其財產抵
償之。又共同轉讓第一級毒品，處有期徒刑貳年。應執行無期徒
刑，褫奪公權終身，扣案之SAMSUNG及G─PLUS牌手機各壹支均沒
收，販賣毒品所得新臺幣參萬柒仟貳佰元沒收，如全部或一部不
能沒收時，以其財產抵償之。
庚○○共同販賣第一級毒品，處無期徒刑，褫奪公權終身，扣案
之OKWAP 牌行動電話壹支沒收，販賣毒品所得新臺幣參萬柒仟貳
佰元沒收，如全部或一部不能沒收時，以其財產抵償之。又共同
轉讓第一級毒品，處有期徒刑貳年。應執行無期徒刑，褫奪公權
終身，扣案之OKWAP 牌行動電話壹支沒收，販賣毒品所得新臺幣
參萬柒仟貳佰元沒收，如全部或一部不能沒收時，以其財產抵償
之。
    事  實
一、己○○與庚○○為男女朋友，均明知海洛因屬毒品危害防制
    條例第2條第2項第1 款規定之第一級毒品，不得販賣及轉讓
    ，竟分別基於反覆販賣牟利及轉讓第一級毒品海洛因之共同
    犯意連絡，先於不詳時間，自不詳管道取得海洛因後，自民
    國96年7月17日起至95年10月1日止，陸續於附表一所示之時
    、地及金額，分別販賣海洛因予丁○○、戊○○、乙○○、
    辛○○及丙○○；另自95年7月26日起至95年10月1日止，陸
    續於附表二所示之時、地，轉讓海洛因予陳明順、余文章、
    蔡源彬、林伯吏及杜駿麟（至己○○所涉施用第一級毒品案
    件，則由本院於95年12月29日以95年度訴字第 937號，判決
    有期徒刑 7月在案。庚○○所涉施用第一、二級毒品案件，
    由本院於95年12月20日以95年度訴字第 938號分別判決有期
    徒7 月及4月，應執行有期徒刑10月）。嗣於95年10月4日上
    午10時50分許，己○○騎乘車號UX5─010號機車搭載庚○○
    ，前往基隆市南榮公墓下方，轉讓海洛因 1包（重0.24公克
    ）予林柏吏後，為警發覺並分別追捕己○○、庚○○及林柏
    吏，經海巡署幹員於95年10月 4日上午11時50分許，持臺灣
    基隆地方法院以95年度聲搜字第 705號核發之搜索票，在己○○及庚○○位於基隆市○○路10巷204號2樓住屋處查得己○○所有SAMSUNG及G─PLUS牌手機各1支（分別含有0000000
    000、0000000000號SIM卡各1張）及庚○○所有OKWAP牌手機
    1支（內含0000000000號SIM卡1張）。
二、案經行政院海岸巡防署海岸巡防總局北部地區巡防局桃園機
    動查緝隊報請臺灣基隆地方法院檢察署檢察官偵查起訴。
    理  由
壹、證據能力部分：
一、按「被告以外之人於審判外之言詞或書面陳述，除法律有規
    定者外，不得作為證據。」、「被告以外之人於偵查中向檢
    察官所為之陳述，除顯有不可信之情況者外，得為證據。」
    、「被告以外之人於審判外之陳述，雖不符前四條之規定，
    而經當事人於審判程序同意作為證據，法院審酌該言詞陳述
    或書面陳述作成時之情況，認為適當者，亦得為證據。當事
    人、代理人或辯護人於法院調查證據時，知有第159條第1項
    不得為證據之情形，而未於言詞辯論終結前聲明異議者，視
    為有前項之同意。」，刑事訴訟法第159條第1 項、第159條
    之1第2項及第159條之5等分別定有明文。查：
    (一)本件檢察官及被告於本院審判程序中，對於證人蔡源彬及
      林伯吏於警詢中所為陳述之證據能力，均表示無意見，且
      迄於言詞辯論終結前亦未聲明異議，本院審酌上開警詢筆
      錄作成情況，核無違法取證或其他瑕疵，認為以之作為證
      據為適當。
    (二)另證人丁○○、戊○○、乙○○、辛○○、丙○○、陳明
      順、余文章、蔡源彬、林伯吏及杜駿麟於偵查中向檢察官
      所為之陳述，業經具結且本院審酌該陳述作成之客觀條件
      及環境，認為渠等心理狀態健全，並無受到脅迫、利誘或
      詐欺等情形，即無顯不可信之情形存在，依上開刑事訴訟
      法第159條之1第2項規定，自具備證據能力。
二、法務部調查局95年10月23 日調科壹字第09523028210號鑑定
    書固屬被告以外之人於審判外之書面陳述，惟檢察官及被告
    於本院審判程序中，對上開鑑定書之證據能力，均表示沒有
    意見，且本院認為上開鑑定書係法務部調查局實施鑑定之人
    員依專業知識經驗就送鑑事項，於例行之公務中、陳述其判
    斷意見，查無顯不可信之情況，且與被告二人轉讓第一級毒
    品海洛因之待證事實有關聯性，是依上開刑事訴訟法第 159
    條之5之規定，上述鑑定書即有證據能力。
三、按偵查犯罪機關依法定程序監聽之錄音，如已踐行調查證據
    程序，非不可採為認定犯罪事實之基礎，此觀刑事訴訟法第
    165條之1第2項之規定自明（最高法院93 年度臺上字第6510
    號判決意旨參考）。查本件係以偵辦涉嫌販賣毒品案件為由
    （通訊監察書之監察案由及涉嫌觸犯之法條係記載毒品危害
    防制條例第4條第1、2 項），向臺灣基隆地方法院檢察署聲
    請自95年9月26日上午10時起至95年10月25日上午10 時止，
    針對被告己○○所有之0000000000、0000000000號，被告庚○○所有之0000000000號等行動電話門號實施通訊監察，有
    台灣基隆地方法院檢察署95年9月26日95年基檢玲業聲監（
    續）字第29號通訊監察書影本及電話附表影本各一份在卷足
    憑，則該實施通訊監察係屬合法，殆屬無疑。又前開監聽錄
    音帶及行政院海岸巡防署海岸巡防總局北部地區巡防局桃園
    機動查緝隊（下稱海巡署桃園查緝隊）依通訊監察結果而製
    作之譯文內容，經本院依據刑事訴訟法第165條之1第2 項於
    審判期日調查後，檢察官及被告二人均無爭執，是上開監聽
    之錄音及監聽譯文，自有證據能力。
四、另偵查中拍攝本件被告二人騎乘車號UX5─010號機車之光碟
    及翻拍之3張相片（見95年度偵字第4554號偵查卷第106頁至
    第107 頁），係由機械所拍攝，均非屬供述證據，並無傳聞
    法則之適用，且與被告二人販賣及轉讓第一級毒品海洛因之
    待證事實有關聯性，自有證據能力。
貳、實體部分：
一、被告己○○、庚○○共同販賣第一級毒品海洛因部分：
    (一)訊據被告己○○、庚○○均矢口否認有販賣海洛因之犯行
      ，辯稱：是與人合資購買或為他人代購云云。然查：被告
      二人上揭販賣海洛因之事實，業據被告二人於警詢及偵查
      中供認不諱，復有證人丁○○、戊○○、乙○○、辛○○
      及丙○○等人於偵查中具結後均證稱：有向被告二人購買
      海洛因（詳上開偵查卷第117 頁至第118頁；第194頁；第
      241頁至第242 頁；第248頁；第264頁至第265頁），此外
      並有海巡署桃園查緝隊對被告己○○所有之0000000000、
      0000000000號，被告庚○○所有之0000000000號行動電話
      門號，實施通訊監察之錄音與譯文，詳述被告二人於附表
      一所示之時、地及金額，販賣海洛因予證人丁○○、戊○○、乙○○、辛○○及丙○○等人，總共獲得 3萬7200元
      之事實，及跟蹤被告二人時所拍攝之光碟 1片及光碟翻拍
      之照片 3張（見上開偵查卷第106頁至第107頁），足證被
      告二人確有販賣第一級毒品予證人丁○○等五人之犯行。
      雖檢察官起訴被告二人分別販賣海洛因予丁○○多次、戊○○10次、乙○○5次、辛○○4次，證人戊○○亦證稱向
      被告二人購買海洛因10次，惟本院參照上開通訊監察譯文
      內容，認被告二人依附表一所示販賣予證人丁○○等四人
      之次數，低於起訴書所指之次數，本院依「罪證有疑，利
      於被告」之原則，認被告二人販賣海洛因予上開證人之次
      數如附表一所示，併此敘明。又起訴書認被告二人販賣海
      洛因予證人丙○○為 7次，然本院參照上開通訊監察譯文
      內容，認被告二人依附表一所示販賣予丙○○為11次，超
      過起訴書所指之次數，然未起訴部分與上開部分有後述之
      集合犯實質上一罪關係，自應為起訴效力所及，本院依法
      併予審理。
    (二)雖被告二人於本院審理中翻異前供，改稱只是合資或代為
      購買云云，然被告二人於偵審中前後所言不一，已難令人
      無疑，又被告二人對其於警詢或檢察官偵查中之供述，並
      未陳明有何非出於任意性或與事實不符之情形，再審酌證
      人丁○○、戊○○、乙○○、辛○○及丙○○等人於偵查
      中均已具結作證，且其證詞與被告二人之通訊監察譯文互
      核相符，及被告二人亦自承與上述證人沒有仇恨，衡情酌
      理上開證人斷無甘冒偽證刑責來誣攀被告二人之理，足見
      被告二人於本院審理時所辯係合資或代購等語，純屬畏罪
      飾卸之詞，不足採信。
    (三)證人乙○○、辛○○、丙○○於本院審理中，改稱係與被
      告二人合資或委託渠代買云云，但查：證人乙○○、辛○○、丙○○就渠等自被告二人受讓海洛因之次數、金額及
      對上開通訊監察譯文所載之對話內容，於偵查中及本院之
      證述均大致相符，經本院當庭勘驗證人乙○○偵訊錄音帶
      內容，亦與偵訊筆錄記載完全相符（見本院96年6月14 日
      審判筆錄第12頁），則證人乙○○、辛○○、丙○○於檢
      察官偵查中既已結證表示曾多次向被告二人購買海洛因，
      且未主張於檢察官偵查時，有被施以任何不當對待，復參
      酌證人乙○○、辛○○、丙○○與被告二人之電話交談內
      容，均係直接向被告二人詢價或表明欲購入安非他命之數
      量，隨即相約交易地點，並無其二人所稱合資或委託代買
      之意思，與渠等在本院審理中均證稱有多次購買海洛因之
      經驗，經比較結果發現被告二人販賣海洛因之價格比其他
      藥頭低或差不多等情，堪認證人乙○○、辛○○及丙○○
      於偵查中之證述應屬真實，渠等於審理中之證述應屬事後
      迴護被告之飾詞，無可採信。
    (四)綜上所述，本件事證已臻明確，被告二人所辯顯係脫卸之
      詞，不足採信，被告二人共同販賣第一級毒品之犯行應堪
      認定。
二、被告己○○、庚○○共同轉讓第一級毒品海洛因部分：
    訊據被告己○○、庚○○就其二人於附表二所示時、地有共
    同轉讓第一級毒品海洛因之犯行，均坦承不諱，核與證人陳
    明順、余文章、蔡源彬、林伯吏及杜駿麟於偵查中結證之證
    述情形相符，並有被告二人於95年10月4 日上午10時50分許
    轉讓予林柏吏之1 包海洛因（淨重0.24公克）、海巡署桃園
    查緝隊對被告己○○所有之0000000000、0000000000號，被
    告庚○○所有之0000000000號行動電話門號實施通訊監察之
    譯文，詳述被告二人於附表二所示之時、地轉讓海洛因之事
    實及跟蹤被告二人時所拍攝之光碟1片及光碟翻拍之照片3張
    等（見上開偵查卷第106頁至第107頁）可資佐證，堪信被告
    二人之自白與事實相符。本件事證明確，被告二人之共同轉
    讓第一級毒品犯行堪以認定，應依法論科。
三、按刑法上所謂販賣行為，固不以販入後復行賣出為必要，祇
    要以營利為目的，而有將毒品販入或賣出二者其一之行為，
    即足構成，故自不詳管道取得毒品後，意圖營利而賣出毒品
    ，雖難認有販入行為，仍應依販賣既遂罪論處。核被告己○○、庚○○所為，均係犯毒品危害防制條例第4條第1項之販
    賣第一級毒品罪及同條例第8條第1項之轉讓第一級毒品罪。
    又集合犯係指犯罪構成要件之行為，依其本質、犯罪目的或
    社會常態觀之，常具有反覆、繼續為之的特性，此等反覆實
    行之行為，於自然意義上雖係數行為，但依社會通念，法律
    上應僅為一總括之評價，法律乃將之規定為一獨立之犯罪類
    型，而為包括一罪。查被告二人共同基於販賣第一級毒品海
    洛因牟利之犯罪目的，共同於附表一所示之密集的時、地販
    賣海洛因予證人丁○○等5 人之行為，及被告二人共同於附
    表二所示之密集的時、地，轉讓海洛因予證人陳明順等5 人
    ，渠等之販賣及轉讓第一級毒品之犯行，顯係有反覆、繼續
    之特性，依社會通念分別論以一罪。又被告二人所犯上開二
    罪間，犯意各別，罪名互殊，應分論併罰。又被告二人間有
    犯意聯絡及行為分擔，均應依共同正犯論處。爰審酌被告二
    人所犯販賣第一級毒品罪之次數甚多，已嚴重危害社會秩序
    ，犯罪後猶否認販賣犯行，殊無悔意，及被告二人對所犯轉
    讓第一級毒品罪部分，犯罪後已供認不諱等一切情狀，分別
    量處如主文所示之刑，並分別定其二人應執行之刑，且依刑
    法第37條第1 項之規定，宣告褫奪公權終身，以昭炯戒。扣
    案之被告己○○所有SAMSUNG及G─PLUS 牌行動電話2支及被
    告庚○○所有OKWAP牌行動電話1隻均係供被告二人販賣及轉
    讓第一級毒品海洛因所用之物且屬被告二人所有，業據被告
    二人供承在卷，應依毒品危害防制條例第19條第1 項之規定
    宣告沒收；扣案行動電話內所含之0000000000、0000000000
    及0000000000號SIM卡各1張，屬於提供行動電話通訊服務公
    司所有而交由申請人使用之物，非屬被告二人所有之物，自
    不得宣告沒收。被告二人歷次因販賣第一級毒品所得如附表
    一之金額，合計 3萬7200元，亦應依毒品危害防制條例第19
    條第 1項規定沒收，如全部或一部不能沒收時，以其財產連
    帶抵償之。另扣案之吸食器 1組，其使用之功能顯與本案被
    告二人販賣及轉讓第一級毒品海洛因之犯罪型態無涉，又非
    屬於違禁物，自不得宣告沒收。
據上論斷，應依刑事訴訟法第299條第1項前段，毒品危害防制條
例第4條第1項、第8條第1項、第19條第1項，刑法第11條前段、
第28條、第37條、第51條第4款，判決如主文。
本案經檢察官甲○○到庭執行職務。
中　　華　　民　　國　　96　　年　　8 　　月　　9 　　日
                  刑事二庭審判長法　官　 王福康
　　　　　　　　　　　　　　　　法  官   何怡穎
                                法　官　 齊潔
以上正本證明與原本無異。
如不服本判決應於收受本判決後10日內向本院提出上訴書狀，其
未敘述上訴理由者，並得於提起上訴後10日內向本院補提理由書
狀（均須按他造當事人之人數附繕本）「切勿逕送上級法院」。
中　　華　　民　　國　　96　　年　　8 　　月　　9 　　日
                                書記官　 潘端典
附錄論罪法條：
毒品危害防制條例第4條
製造、運輸、販賣第一級毒品者，處死刑或無期徒刑；處無期徒
刑者，得併科新臺幣1千萬元以下罰金。
製造、運輸、販賣第二級毒品者，處無期徒刑或 7年以上有期徒
刑，得併科新臺幣7百萬元以下罰金。
製造、運輸、販賣第三級毒品者，處 5年以上有期徒刑，得併科
新臺幣5百萬元以下罰金。
製造、運輸、販賣第四級毒品者，處 3年以上10年以下有期徒刑
，得併科新臺幣3百萬元以下罰金。
製造、運輸、販賣專供製造或施用毒品之器具者，處1年以上7年
以下有期徒刑，得併科新臺幣1百萬元以下罰金。
前五項之未遂犯罰之。
毒品危害防制條例第8條
轉讓第一級毒品者，處1年以上7年以下有期徒刑，得併科新臺幣
1百萬元以下罰金。
轉讓第二級毒品者，處6月以上5年以下有期徒刑，得併科新臺幣
70萬元以下罰金。
轉讓第三級毒品者，處 3年以下有期徒刑，得併科新臺幣30萬元
以下罰金。
轉讓第四級毒品者，處 1年以下有期徒刑，得併科新臺幣10萬元
以下罰金。
前四項之未遂犯罰之。
轉讓毒品達一定數量者，加重其刑至二分之一，其標準由行政院
定之。
毒品危害防制條例第19條
犯第4條至第9條、第12條、第13條或第14條第1項、第2項之罪者
，其供犯罪所用或因犯罪所得之財物，均沒收之，如全部或一部
不能沒收時，追徵其價額或以其財產抵償之。
為保全前項價額之追徵或以財產抵償，得於必要範圍內扣押其財
產。
犯第 4 條之罪所使用之水、陸、空交通工具沒收之。
附表一：（販賣第一級毒品海洛因）
┌─┬───┬───────┬───────┬───┬─────┬────────────┐
│編│行為人│犯罪時間      │犯罪事實      │買受人│次數、價金│證據一覽                │
│號│      ├───────┤              │      │（新臺幣）│                        │
│  │      │犯罪地點      │              │      │及數量    │                        │
├─┼───┼───────┼───────┼───┼─────┼────────────┤
│(一)│己○○│95年7月19日 │己○○、庚○○│丁○○│1張，1千│(1)被告己○○之自白      │
│  │庚○○│  下午9時35分 │明知海洛因係屬│      │  元。    │  偵訊（95年偵字第4554│
│  │      │95年7月21日 │毒品危害防制條│      │2張。   │    號卷(一)第96頁至第100 │
│  │      │  下午3時14分 │例所列管之第一│      │          │    頁）                │
│  │      │95年7月25日 │級毒品，不得非│      │2張。   │  審訊（95年聲羈字第10│
│  │      │  下午8時23分 │法持有及販賣，│      │          │    6 號第3 頁至第5 頁；│
│  │      │95年7月26日 │竟仍共同基於販│      │1張，1千│    本院卷第25頁至第28頁│
│  │      │  下午7時5分  │賣海洛因之概括│      │  元。    │    、第52頁至第57頁）  │
│  │      │95年8月31日 │犯意，因買主郭│      │          │(2)被告庚○○之自白      │
│  │      │  上午8時44分 │家成以00000000│      │1張。   │  偵訊（95年偵字第4554│
│  │      │95年8 月31日│22號行動電話於│      │          │    號卷(一)第100頁至第102│
│  │      │  下午7時10分 │左列時間與被告│      │1張。   │    頁）                │
│  │      │95年9月1日  │聯絡買賣事宜後│      │          │  審訊（95年聲羈字第10│
│  │      │  下午8時16 分│，嗣於左列之地│      │3張。   │    6 號第3 頁至第5 頁；│
│  │      │95年9月3日  │，以每次500元 │      │          │    本院卷第28頁至第31頁│
│  │      │  下午10時25分│至3,000元之價 │      │400元。 │    、第52頁至第57頁）  │
│  │      ├───────┤格，將確切重量│      │          │(3)證人丁○○於偵訊之證述│
│  │      │基隆市暖暖區暖│不詳之第一級毒│      ├─────┤  （95年偵字第4554號卷(一)│
│  │      │江橋下、暖江國│品海洛因販賣予│      │共計1萬   │  第117 頁至第118 頁）  │
│  │      │小前郵局、暖暖│丁○○，惟次數│      │1400元。  │(4)丁○○申辦之0000000000│
│  │      │國小附近幼稚園│不詳。        │      │          │  號中華電信行動電話之基│
│  │      │前等地。      │              │      │          │  本資料影本1 件（95年度│
│  │      │              │              │      │          │  偵字第4554號卷(一)第75頁│
│  │      │              │              │      │          │  至第76頁）            │
│  │      │              │              │      │          │(5)通訊監察譯文表4 件（95│
│  │      │              │              │      │          │  年偵字第4554號卷(三)第11│
│  │      │              │              │      │          │  7 頁至第118 頁、第123 │
│  │      │              │              │      │          │  頁、第124 頁）        │
├─┼───┼───────┼───────┼───┼─────┼────────────┤
│(二)│庚○○│95年9 月18日│庚○○明知海洛│戊○○│1張。   │(1)被告庚○○之自白      │
│  │      │  下午4 時47分│因係屬毒品危害│      │1張。   │  偵訊（95年偵字第4554│
│  │      │95年9 月25日│防制條例所列管│      ├─────┤    號卷(一)第100頁至第102│
│  │      │  下午5 時4 分│之第一級毒品，│      │共計2千元 │    頁）                │
│  │      │              │不得非法持有及│      │。        │  審訊（95年聲羈字第10│
│  │      │              │販賣，竟仍基於│      │          │    6 號第3 頁至第5 頁；│
│  │      │              │販賣海洛因之概│      │          │    本院卷第28頁至第31頁│
│  │      │              │括犯意，因買主│      │          │    、第52頁至第57頁）  │
│  │      │              │戊○○分別以09│      │          │(2)證人戊○○於偵訊之證述│
│  │      ├───────┤00000000、0987│      │          │  （95年偵字第4554號卷(一)│
│  │      │基隆市八堵火車│377794、095039│      │          │  第193 頁至第195 頁）  │
│  │      │站後方籃球場、│9457號行動電話│      │          │(3)戊○○申辦之00000000號│
│  │      │暖暖區暖江橋下│於左列時間與被│      │          │  亞太行動寬頻行動電之通│
│  │      │、過港路郵局前│告聯絡買賣事宜│      │          │  聯調閱查詢單影本1 件（│
│  │      │、八堵區火車站│後，嗣分別於左│      │          │  95年度偵字第4554卷(一)第│
│  │      │與大華橋間之某│列之地，以每次│      │          │  68頁至第69頁）        │
│  │      │加油站等地。  │1 千元之價格，│      │          │(4)通訊監察譯文表2 件（95│
│  │      │              │將確切重量不詳│      │          │  年偵字第4554號卷(三)第13│
│  │      │              │之第一級毒品海│      │          │  8 頁至第139 頁、第142 │
│  │      │              │洛因販賣予陳文│      │          │  頁）                  │
│  │      │              │雅，共計10次。│      │          │                        │
├─┼───┼───────┼───────┼───┼─────┼────────────┤
│(三)│己○○│95年7 月17日│己○○、庚○○│乙○○│1張。   │(1)被告己○○之自白      │
│  │庚○○│  下午1 時1 分│明知海洛因係屬│      │          │  偵訊（95年偵字第4554│
│  │      │  許          │毒品危害防制條│      │1張。   │    號卷(一)第96頁至第100 │
│  │      │95年7 月22日│例所列管之第一│      │          │    頁）                │
│  │      │  晚上8 時32分│級毒品，不得非│      │1張。   │  審訊（95年聲羈字第10│
│  │      │  許          │法持有及販賣，│      │          │    6 號第3 頁至第5 頁；│
│  │      │95年7 月29日│竟仍共同基於販│      │2張。   │    本院卷第25頁至第28頁│
│  │      │  下午6 時21分│賣海洛因之概括│      │          │    、第52頁至第57頁）  │
│  │      │  許          │犯意，因買主施│      ├─────┤(2)被告庚○○之自白      │
│  │      │95年8月16日 │兆澤以00000000│      │共計5千元 │  偵訊（95年偵字第4554│
│  │      │  中午12時28分│55號行動電話於│      │。        │    號卷(一)第100頁至第102│
│  │      │              │左列時間與被告│      │          │    頁）                │
│  │      │              │聯絡買賣事宜後│      │          │  審訊（95年聲羈字第10│
│  │      │              │，嗣於左列之地│      │          │    6 號第3 頁至第5 頁；│
│  │      │              │，以每次1 千元│      │          │    本院卷第28頁至第31頁│
│  │      ├───────┤至2 千元之價格│      │          │    、第52頁至第57頁）  │
│  │      │基隆市八堵火車│，將確切重量不│      │          │(3)證人乙○○於偵查之證述│
│  │      │站後方籃球場、│詳之第一級毒品│      │          │  （95年偵字第4554號卷(一)│
│  │      │過港路郵局旁及│海洛因販賣予施│      │          │    第241頁至第242頁）  │
│  │      │過港路某OK便利│兆澤，共計5 次│      │          │(4)通訊監察譯文表5件（95 │
│  │      │商店前等地。  │。            │      │          │  年偵字第4554號卷(三)第1 │
│  │      │              │              │      │          │  頁至第2頁、第15頁、第 │
│  │      │              │              │      │          │  35 頁、第37頁、第109頁│
│  │      │              │              │      │          │  ）                    │
├─┼───┼───────┼───────┼───┼─────┼────────────┤
│(四)│己○○│95年9 月20日│己○○、庚○○│辛○○│900元。 │(1)被告己○○之自白      │
│  │庚○○│  下午2 時00分│明知海洛因係屬│      │1張。   │  偵訊（95年偵字第4554│
│  │      │95年9 月24日│毒品危害防制條│      │3張。   │    號卷(一)第96頁至第100 │
│  │      │  晚上11時00分│例所列管之第一│      │          │    頁）                │
│  │      │95年9 月27日│級毒品，不得非│      ├─────┤  審訊（95年聲羈字第10│
│  │      │  下午2 時21分│法持有及販賣，│      │共計4900元│    6 號第3 頁至第5 頁；│
│  │      │              │竟仍共同基於販│      │          │    本院卷第25頁至第28頁│
│  │      │              │賣海洛因之概括│      │          │    、第52頁至第57頁）  │
│  │      │              │犯意，因買主劉│      │          │(2)被告庚○○之自白      │
│  │      │              │志文以00000000│      │          │  偵訊（95年偵字第4554│
│  │      │              │27號行動電話於│      │          │    號卷(一)第100頁至第102│
│  │      │              │左列時間與被告│      │          │    頁）                │
│  │      │              │聯絡買賣事宜後│      │          │  審訊（95年聲羈字第10│
│  │      │              │，嗣於左列之地│      │          │     6號第3頁至第5頁；  │
│  │      ├───────┤，以每次1千元 │      │          │    本院卷第28頁至第31頁│
│  │      │基隆市南榮公墓│之3千元之價格 │      │          │    、第52頁至第57頁）  │
│  │      │出口處、過港路│，將確切重量不│      │          │(3)證人辛○○於偵訊之證述│
│  │      │郵局附近及亞洲│詳之第一級毒品│      │          │  （95年偵字第4554號卷(一)│
│  │      │雨林檳榔攤等地│海洛因販賣予劉│      │          │  第247 頁至第248 頁）  │
│  │      │。            │志文，共計4次 │      │          │(4)通訊監察譯文表3 件（95│
│  │      │              │。            │      │          │  年偵字第4554號卷(三)第16│
│  │      │              │              │      │          │  0 頁、第162 頁、第164 │
│  │      │              │              │      │          │  頁）                  │
├─┼───┼───────┼───────┼───┼─────┼────────────┤
│(五)│己○○│95年7月18日 │己○○、庚○○│丙○○│1千元。 │(1)被告己○○之自白      │
│  │庚○○│  下午4時32分 │明知海洛因係屬│      │          │  偵訊（95年偵字第4554│
│  │      │95年7月19日 │毒品危害防制條│      │1張。   │    號卷(一)第96頁至第100 │
│  │      │  下午7時42分 │例所列管之第一│      │          │    頁）                │
│  │      │95年7月21日 │級毒品，不得非│      │1張。   │  審訊（95年聲羈字第10│
│  │      │  中午12時8分 │法持有及販賣，│      │          │    6 號第3 頁至第5 頁；│
│  │      │95年7月26日 │竟仍共同基於販│      │1張。   │    本院卷第25頁至第28頁│
│  │      │  中午12時10分│賣海洛因之概括│      │          │    、第52頁至第57頁）  │
│  │      │95年9月12日 │犯意，因買主郭│      │1張。   │(2)被告庚○○之自白      │
│  │      │  下午9時18分 │允中以00000000│      │          │  偵訊（95年偵字第4554│
│  │      │95年9月18 日│73號行動電話於│      │1張。   │    號卷(一)第100頁至第102│
│  │      │  下午6時18分 │左列時間與被告│      │          │    頁）                │
│  │      │95年9月19 日│聯絡買賣事宜後│      │5張。   │  審訊（95年聲羈字第10│
│  │      │  下午3時23分 │，嗣於左列之地│      │          │    6 號第3 頁至第5 頁；│
│  │      │95年9月27日 │，以每次500 元│      │1張。   │    本院卷第28頁至第31頁│
│  │      │  中午12時9分 │至1 千元之價格│      │          │    、第52頁至第57頁）  │
│  │      │95年9月28 日│，將確切重量不│      │700元。 │(3)證人陳佳惠於偵訊時之證│
│  │      │  上午11時47分│詳之第一級毒品│      │          │  述（95年偵字第4554號卷│
│  │      │95年9月25日 │海洛因販賣予郭│      │600元。 │  (一)第229 頁至第230 頁）│
│  │      │  上午10時52分│家成，共計7 次│      │          │(4)證人丙○○於偵訊之證述│
│  │      │95年9月29 日│。            │      │600元。 │  （95年偵字第4554號卷(一)│
│  │      │  下午3時20分 │              │      │          │  第7頁、第9頁、第12頁、│
│  │      ├───────┤              │      ├─────┤  第263 頁至第265 頁）  │
│  │      │基隆市八堵區過│              │      │共計1萬   │(5)通訊監察譯文表7 件（95│
│  │      │港路某OK便利商│              │      │3900元    │  年偵字第4554號卷(三)第14│
│  │      │店前、源遠橋橋│              │      │          │  2 頁、第146 頁、第152 │
│  │      │頭、八堵礦工醫│              │      │          │  頁、第154 頁、第158 頁│
│  │      │院前及廟口夜市│              │      │          │  至第159 頁、第164 頁）│
│  │      │等地。        │              │      │          │                        │
└─┴───┴───────┴───────┴───┴─────┴────────────┘
附表二：（轉讓第一級毒品海洛因）
┌─┬───┬───────┬───────┬───┬────────────┐
│編│行為人│犯罪時間      │犯罪事實      │受讓人│ 證據一覽               │
│號│      ├───────┤              │      │                        │
│  │      │犯罪地點      │              │      │                        │
├─┼───┼───────┼───────┼───┼────────────┤
│(一)│己○○│95年9月2日  │明知海洛因為毒│陳明順│(1)被告己○○於審訊時之自│
│  │      │  上午6時48分 │品危害防制條例│      │  白（本院卷第25頁至第28│
│  │      │              │所列管之第一級│      │  頁、第52頁至第57頁）  │
│  │      │              │毒品，不得轉讓│      │(2)證人陳明順於偵訊之證述│
│  │      │              │，因友人陳明順│      │  （95年偵字第4554號卷(一)│
│  │      │              │以0000000000號│      │  （第244 頁至第245 頁）│
│  │      │              │行動電話分別於│      │(3)通訊監察譯文表1 件（95│
│  │      │              │左列之時間向陳│      │  年偵字第4554號卷(三)第  │
│  │      │              │宏仁索取海洛因│      │  123 頁）              │
│  │      │              │以供施用，竟基│      │                        │
│  │      ├───────┤於轉讓海洛因之│      │                        │
│  │      │基隆市八堵區某│犯意聯絡，於左│      │                        │
│  │      │檳榔攤及八堵區│列之地點，分別│      │                        │
│  │      │某幼稚園前等地│3次無償轉讓海 │      │                        │
│  │      │。            │洛因予陳明順施│      │                        │
│  │      │              │用。          │      │                        │
├─┼───┼───────┼───────┼───┼────────────┤
│(二)│己○○│95年8月17 日│明知海洛因為毒│余文章│(1)被告己○○於審訊時之自│
│  │庚○○│  上午9時13分 │品危害防制條例│      │  白（本院卷第25頁至第28│
│  │      │95年8月28 日│所列管之第一級│      │  頁、第52頁至第57頁）  │
│  │      │  下午6時4分  │毒品，不得轉讓│      │(2)被告庚○○於審訊時之自│
│  │      │95年9月2日上│轉讓，因友人余│      │  白（本院卷第28頁至第31│
│  │      │  午9時55分   │文章以00000000│      │  頁、第52頁至第57頁）  │
│  │      │95年9月12日 │59、0000000000│      │(3)證人余文章於偵訊之證述│
│  │      │  下午6時43分 │、0000000000、│      │  （95年偵字第4554號卷(一)│
│  │      │95年9月25日 │0000000000、09│      │  第271 頁至第273 頁）  │
│  │      │  下午11時2分 │00000000號行動│      │(4)證人戊○○於偵訊之證述│
│  │      │95年9月28日 │電話分別於左列│      │  （95年偵字第4554號卷(一)│
│  │      │  上午11時18分│之時間向己○○│      │  第193 頁至第195 頁）  │
│  │      │95年9月28日 │、庚○○索取海│      │(5)戊○○申辦之0000000000│
│  │      │  下午3時32分 │洛因以供施用，│      │  號亞太行動寬頻行動電話│
│  │      │95年9月29日 │2 人竟基於轉讓│      │  之通聯調閱查詢單影本1 │
│  │      │  下午3時9分  │海洛因之犯意聯│      │  件（95年度偵字第4554號│
│  │      │              │絡，共同於左列│      │  卷(一)第68頁至第69頁）  │
│  │      │              │之地點，分別6 │      │(6)通訊監察譯文表5 件（95│
│  │      │              │次無償轉讓海洛│      │  年偵字第4554號卷(三)第46│
│  │      ├───────┤因予余文章施  │      │  頁、第113 頁、第131   │
│  │      │基隆市亞洲雨  │用            │      │  頁、第144 頁）        │
│  │      │林檳榔攤、八堵│。            │      │                        │
│  │      │橋下及八堵區某│              │      │                        │
│  │      │籃球場        │              │      │                        │
├─┼───┼───────┼───────┼───┼────────────┤
│(三)│己○○│95年7月26日 │明知海洛因為毒│蔡源彬│(1)被告己○○之自白      │
│  │庚○○│  下午7時58分 │品危害防制條例│      │  偵訊（95年偵字第4554│
│  │      │95年7月27日 │所列管之第一級│      │    號卷(一)第189頁至第191│
│  │      │  下午4時21分 │毒品，不得轉讓│      │    頁）                │
│  │      │95年8月22日 │，因友人蔡源彬│      │  審訊（本院卷第25頁至│
│  │      │  上午11時31分│以0000000000號│      │    第28頁、第52頁至第57│
│  │      │95年8月30日 │行動電話分別於│      │    頁）                │
│  │      │  下午5時28分 │左列之時間向陳│      │(2)被告庚○○於審訊時之自│
│  │      │95年9月1日  │宏仁、庚○○索│      │  白（本院卷第28頁至第31│
│  │      │  下午1時39分 │取海洛因以供施│      │  頁、第52頁至第57頁）  │
│  │      │95年9月5日  │用，2人竟基於 │      │(3)證人蔡源芳於偵訊時之證│
│  │      │  下午4時31分 │轉讓海洛因之犯│      │  述（95年偵字第4554號卷│
│  │      │              │意聯絡，共同於│      │  (一)第89頁至第90頁）    │
│  │      │              │左列之地點，分│      │(4)證人蔡源彬於偵訊之證述│
│  │      │              │別3次無償轉讓 │      │  （95年偵字第4554號卷(一)│
│  │      │              │海洛因予蔡源彬│      │  第92頁至第94頁）      │
│  │      │              │施用。        │      │(5)通訊監察譯文表3 件（95│
│  │      ├───────┤              │      │  年偵字第4554號卷(三)第11│
│  │      │均在基隆市八堵│              │      │  5 頁、第123 頁、第127 │
│  │      │區某籃球場    │              │      │  頁）                  │
│  │      │              │              │      │(6)蔡源芳申辦之0000000000│
│  │      │              │              │      │  號和信電訊行動電話之基│
│  │      │              │              │      │  本資料影本1 件（95年度│
│  │      │              │              │      │  偵字第4554號卷(一)第64頁│
│  │      │              │              │      │  至第65頁）            │
├─┼───┼───────┼───────┼───┼────────────┤
│(四)│己○○│95年9月5日下│明知海洛因為毒│林柏吏│(1)被告己○○之自白      │
│  │庚○○│  午5時3分    │品危害防制條例│      │  警詢（95年偵字第4554│
│  │      │95年9月19日 │所列管之第一級│      │    號卷(一)第20頁至第22頁│
│  │      │  下午10時26分│毒品，不得轉讓│      │    、第24頁至第26頁）  │
│  │      │95年9月21日 │，因友人林柏吏│      │  偵訊（95年偵字第4554│
│  │      │  上午11時4分 │以0000000000號│      │    號卷(一)第96頁至第100 │
│  │      │95年9月21日 │行動電話別於左│      │    頁、第105 頁）      │
│  │      │  下午4時47分 │列之時間向陳宏│      │  審訊（本院卷第25頁  │
│  │      │95年10月1日 │仁、庚○○索取│      │    至第28頁、第52頁至第│
│  │      │  中午12時15分│海洛因以供施用│      │    57頁）              │
│  │      │              │，2人竟基於轉 │      │(2)被告庚○○之自白      │
│  │      │              │讓海洛因之犯意│      │  警詢（95年偵字第4554│
│  │      │              │聯絡，共同於左│      │    號卷(一)第36頁至第38頁│
│  │      │              │列之地點，分別│      │    ）                  │
│  │      ├───────┤3次無償轉讓海 │      │  偵訊（95年偵字第4554│
│  │      │基隆市八堵橋下│洛因予林柏吏施│      │    號卷(一)第100頁至第102│
│  │      │及南榮公墓下方│用。          │      │    頁）                │
│  │      │              │              │      │  審訊（本院卷第28頁至│
│  │      │              │              │      │    第31頁、第52頁至第57│
│  │      │              │              │      │    頁）                │
│  │      │              │              │      │(3)證人林柏吏之證述      │
│  │      │              │              │      │  警詢（95年偵字第4554│
│  │      │              │              │      │    號卷(一)第48頁至第50頁│
│  │      │              │              │      │    ）                  │
│  │      │              │              │      │  偵訊（95年偵字第4554│
│  │      │              │              │      │    號卷(一)第84頁至第86頁│
│  │      │              │              │      │    ）                  │
│  │      │              │              │      │(4)通訊監察譯文表1 件（95│
│  │      │              │              │      │  年偵字第4554號卷(三)第16│
│  │      │              │              │      │  8 頁）                │
│  │      │              │              │      │(5)法務部調查局95年10月23│
│  │      │              │              │      │  日調科壹字第0952302821│
│  │      │              │              │      │  0 號鑑定書影本1 件（95│
│  │      │              │              │      │  年度偵字第4554號卷(一)第│
│  │      │              │              │      │  222 頁）              │
│  │      │              │              │      │(6)照片10幀（95年度警聲搜│
│  │      │              │              │      │  字第746 號卷第24頁至第│
│  │      │              │              │      │  26頁；95年偵字第4554號│
│  │      │              │              │      │  卷(一)第44頁、第106 頁至│
│  │      │              │              │      │  第107 頁）            │
│  │      │              │              │      │(7)扣案海洛因1 小包（淨重│
│  │      │              │              │      │  0.24公克。空包袋重0.19│
│  │      │              │              │      │  公克、吸管重0.09公克）│
├─┼───┼───────┼───────┼───┼────────────┤
│(五)│己○○│95年8月31日 │明知海洛因為毒│杜駿麟│(1)被告己○○之自白      │
│  │      │  上午11時53分│品危害防制條例│      │  偵訊（95年偵字第4554│
│  │      │95年9月11日 │所列管之第一  │      │    號卷(一)第189頁至第191│
│  │      │  中午12時51分│級毒品，不得轉│      │    頁）                │
│  │      │95年9月17日 │讓，因友人杜駿│      │  審訊（本院卷第25頁至│
│  │      │  下午6時19分 │麟至其租屋處，│      │    第28頁、第52頁至第57│
│  │      │              │遂基於轉讓海洛│      │    頁）                │
│  │      │              │因之犯意，於左│      │(2)證人杜俊雄於偵訊時之證│
│  │      ├───────┤列之時間、地點│      │  述（95年偵字第4554號卷│
│  │      │基隆市暖暖區過│，無償轉讓海洛│      │  (一)第157 頁至第159 頁）│
│  │      │港路10巷204 號│因予杜駿麟施用│      │(3)證人杜駿麟於偵訊時之證│
│  │      │2 樓租屋處    │。            │      │  述（95年偵字第4554號卷│
│  │      │              │              │      │  (一)第161 頁至第163 頁、│
│  │      │              │              │      │  第268 頁至第269 頁）  │
└─┴───┴───────┴───────┴───┴────────────┘
